# 以下款项是否确认为政府补助

提问人：xiaomi5 时间：2019-02-12 17:51:33
请教陈版，给企业供应能源的能源供应商收到一笔款，这笔款打入到企业的能源账户（企业在能源供应商开立的账户）。经了解系政府给的能源优惠（有文件通知），能源供应商就在原先的收费金额里扣除这个数后的金额（即发票金额）给到企业，企业按照发票数付款，企业能源费用入存货的成本。
问题如下：
CAS 16—政府补助第三条政府补助具有下列特征：来源于政府的经济资源。
对于企业收到的来源于其他方的补助，有确凿证据表明政府是补助的实际拨付者，其他方只起到代收代付作用的，该项补助也属于来源于政府的经济资源【解读：不再强调从政府直接取得，明确政府是实际拨付者的代收代付的，也属于来源于政府】
1 、此笔款并非直接打给企业（而是通过能源供应商，入到企业开立的户头），但此笔款政府是补助实际拨付者，且可明确落实到其他经营主体（如文中所称企业），企业是否应作为政府补助披露？
2 、如作为政府补助，是按照总额法（也即作为其他收益）还是净额法（做冲减相关成本费用）较为恰当，或者两种方法都可以选择。
准则中提及的贴息方式，与上述情况较为类似，即：财政将贴息资金拨付给贷款银行，由贷款银行以政策性优惠利率向企业提供贷款的，企业可以选择下列方法之一进行会计处理。。。但运用的背景仅仅指定了贴息方式。

回答人：chenyiwei
1 、虽然该笔款项并未直接拨付给本企业，但其来源于政府，且本企业为该款项的实际受益者，且无需偿还，满足 “无偿性”条件，故应确认为本企业的政府补助。其补助对象为本企业的用能成本。
2 、两种方法都可以选择。参照政府补助准则的官方解读：“政府补助有两种会计处理方法：总额法和净额法。总额法是在确认政府补助时，将其全额一次或分次确认为收益，而不是作为相关资产账面价值或者成本费用等的扣减。净额法是将政府补助确认为对相关资产账面价值或者所补偿成本费用等的扣减。企业应当根据经济业务的实质，判断某一类政府补助业务应当采用总额法还是净额法。通常情况下，对同类或类似政府补助业务只能选用一种方法，同时，企业对该业务应当一贯地运用该方法，不得随意变更。企业对某些补助只能采用一种方法，例如，对一般纳税人增值税即征即退只能采用总额法进行会计处理。”。

提问人：Du1019 时间：2019-05-24 12:50:55
请教陈老师，
我公司收到几笔政府补助，支付单位是 A 企业，资金流向系：政府--A 企业--我公司，我公司目前暂时未获取政府委托 A 企业的代付文件，但是 A企业在向我司支付款项时，在银行回单上备注了 补助或者代付地方贡献奖励款。需要说明的是，A 企业一种类型是政府平台公司，另一种类型是有限合伙企业（穿透后股东都是个人）。
请问这两种情况都可以作为政府补助吗？谢谢您。

回答人：chenyiwei
需要通过向政府访谈、函证、检查资金流水和政府批文等方式，核实其经济实质是否为政府补助。